【裁判字號】    96,易,316
【裁判日期】    970212
【裁判案由】    竊盜
【裁判全文】
臺灣臺東地方法院刑事判決               96年度易字第316號
公  訴  人  臺灣臺東地方法院檢察署檢察官
被      告  乙○○
                    （現另案於臺灣臺東監獄東成分監執行）
上列被告因竊盜案件，經檢察官提起公訴（96年度偵字第1796號
），本院判決如下：
    主  文
乙○○竊盜，處有期徒刑拾月，減為有期徒刑伍月，如易科罰金
，以新臺幣壹仟元折算壹日。
    事  實
一、乙○○意圖為自己不法之所有，於民國95年11月19日晚間 9
    時許，竊取陳清池所有，由甲○○使用，停放在桃園縣中壢
    市○○路656 號前之車牌號碼G6─1818號NISSAN自用小客車
    1 部價值約新台幣（下同）30萬元。經甲○○報警後，於同
    年月27日下午6時30分許，經警在桃園縣平鎮市○○路36巷5
    弄巷口尋獲該自小客車，並在該自用小客車內之後視鏡上採
    獲乙○○之左手拇指指紋一枚，始循線查獲上情。
二、案經桃園縣政府警察局平鎮分局報請臺灣桃園地方法院檢察
    署呈請臺灣高等法院檢察署令轉臺灣臺東地方法院檢察署檢
    察官偵查起訴。
    理  由
壹、程序方面：
一、本件被告乙○○所為不利於己之陳述，並無出於強暴、脅迫
    、利誘、詐欺、疲勞訊問、違法羈押或其他不正之方法，亦
    非違反法定障礙事由經過期間不得訊問或告知義務之規定而
    為，依刑事訴訟法第156條第1項、第158條之2規定，應認其
    有證據能力。
二、被告以外之人於審判外之陳述，雖不符刑事訴訟法第159 條
    之1至第159條之4 之規定，而經當事人於審判程序同意作為
    證據，法院審酌該言詞陳述或書面陳述作成時之情況，認為
    適當者，亦得為證據；當事人、代理人或辯護人於法院調查
    證據時，知有第159條第1項不得為證據之情形，而未於言詞
    辯論終結前聲明異議者，視為有前項之同意，刑事訴訟法第
    159條之5亦有明文。本件證人即被害人甲○○於警詢中所為
    陳述，及卷附內政部警政署刑事警察局96年2月5日刑紋字第
    0960007063號鑑驗書、95年12月29日刑醫字第0950185116號
    之鑑驗書、被告指紋卡片1 紙、桃園縣政府警察局平鎮分局
    刑案現場勘查紀錄表1紙、贓物認領保管單1紙，經本院於審
    理時予以提示並告以要旨，且各經檢察官及被告表示意見，
    當事人均未於言詞辯論終結前對上開證據資料異議，依上開
    規定，上開證人所述及其他證據應具有證據能力。
貳、實體方面：
一、訊據被告固坦承曾經駕駛過該車之事實，惟矢口否認有何竊
    盜犯行，辯稱：係因綽號「小賴」（真實姓名年籍不詳）之
    友人駕駛上開車輛，小賴找伊出去玩，其曾乘坐上開車子，
    並於小賴疲累時，曾幫忙駕駛過該車1、2次，所以車上後視
    鏡才會有伊之指紋云云。惟查：
（一）證人即被害人甲○○於警詢時證稱：其於95年11月19日晚
      間9時許，將其父親陳清池名下之車牌號碼G6─1818號NIS
      SAN自用小客車，停放於桃園縣中壢市○○路656號前遭竊
      ，警方於95年11月27日晚間6 時30分許在桃園縣平鎮市○
      ○路36巷5 弄路口尋獲該車後，通知其領回，該車價值約
      30萬元等語（見臺灣桃園地方法院檢察署96年度偵字第14
      656 號卷第15、16頁）；於本院審理時結證稱：95年11月
      或12月該車失竊時，鑰匙並未在車上，其係以一般的汽車
      防盜鎖鎖著，車子被偷後有向警方報案，約過1 星期左右
      ，龍岡派出所警員通知其車子找到了，領回該車時，車子
      底部受損變形，花了維修費用4 萬餘元，而車子內部音響
      被偷，鑰匙孔也被破壞，無法將其鑰匙插入鑰匙孔開啟，
      遂將整個鑰匙孔基座都換掉，才能再駕駛該車，而車門、
      車窗等未被破壞，車門鑰匙孔印象中亦是完好的等語（見
      本院卷第47至49頁），並有甲○○簽具之贓物認領保管單
      、桃園縣政府警察局平鎮分局刑案現場勘查紀錄表、被告
      指紋卡片各1 紙、內政部警政署刑事警察局96年2月5日刑
      紋字第0960007063號鑑驗書1 件在卷可參，足見被害人甲
      ○○就其自小客車遭竊之時、地及尋獲該車後該車受損情
      況等節，指述具體翔實，可資信憑，並足證被告確曾有將
      其左手拇指指紋留在該車後視鏡上無誤。
（二）被告雖以上揭情詞置辯，然查被告於警詢時稱：於95年11
      月20日或21日，其朋友小賴駕駛該車前往其家中載伊到中
      壢市市區閒逛，其有乘坐過該車約3至4次，所以才留有其
      指紋在該車上，其並未問小賴該車為何人所有云云（見上
      開桃園地檢署偵卷第4至9頁），檢察官偵查中則稱其共乘
      坐該車約4、5次，係坐在駕駛座旁，坐過後座1 次，不曾
      駕駛過上開車輛（見臺灣臺東地方法院檢察署96年度偵字
      第1796號卷第6、7頁），於本院準備程序時則稱：其約在
      該車被查獲前一個星期左右乘坐過，是一個叫「小賴」的
      朋友開的車，其認識小賴約四、五個月，當天是小賴到其
      家裡找伊出去，其坐過該車約三、四次，也有開過那台車
      ，小賴載其出去時，有時候會叫伊開車（見本院卷第29頁
      ），於本院審理時又稱：認識小賴約二、三個月，朋友介
      紹才認識的，小賴找其出去玩，只跟小賴去二、三次，小
      賴很累時，其有幫忙開過一、二次車，其亦曾帶小孩子搭
      乘該車1 次去家樂福（見本院卷第51至53頁），由上開陳
      述可知被告所言前後反覆不一，於偵查時堅稱未曾駕駛過
      該車，於本院審理時卻又稱駕駛過該車，於警詢、偵查、
      本院準備程序中未曾提及攜子乘坐過該車，卻於本院審理
      時稱曾帶小孩乘坐該車，而對於「小賴」其人，不知其姓
      名、年籍，卻與之同遊，且由被害人所證述失竊該車為95
      年11月19日，尋獲之時間為同年月27日，短短8、9日期間
      ，其與小賴共乘該車3、4次，顯然交情匪淺，被告卻不知
      小賴之真實姓名，實有違常情，是被告所辯，顯為臨訟置
      辯之詞，要無可採。
（三）被告另稱其駕駛該車時，車子鑰匙是齊全的，豈能知該車
      是偷來的云云，惟由證人甲○○上開證述可知，領回該車
      時該車鑰匙孔已被破壞，其無法將鑰匙插入開啟，嗣後並
      更換鑰匙座才能開啟該車，足見被告上開所辯，亦非真實
      。又該車後視鏡採獲被告左手拇指指紋1 枚，衡之常情，
      應只有駕駛自用小客車者會調整後照鏡，綜合上開各證據
      資料互相勾稽，足認被告係以不明方式打開該車車門進入
      該車後，再以不明工具破壞該車鑰匙孔發動該車竊取之，
      其犯行罪證明確，應依法論科。
二、核被告所為，係犯刑法第320條第1項之普通竊盜罪。爰審酌
    被告正值青壯，貪圖不法財物，所竊取之自小客車價值約30
    萬元、且經被害人領回、被告犯罪之動機、目的、矢口否認
    犯行、犯後態度不佳及其等智識程度等一切情狀，量處如主
    文所示之宣告刑，以示懲儆。又96年7月4日公布之中華民國
    九十六年罪犯減刑條例自96年7 月16日施行，本件犯罪發生
    在96年4 月24日以前，合於減刑規定，乃諭知減其宣告刑期
    二分之一如主文所示，並依該減刑條例第9 條規定應諭知易
    科罰金之折算標準。
據上論斷，應依刑事訴訟法第284條之1、第299條第1項前段，刑
法第320條第1項、第41條第1項前段，刑法施行法第1條之1第1項
、第2項前段，中華民國九十六年罪犯減刑條例第2條第1項第3款
、第7條、第9條，判決如主文。
本案經檢察官丙○○到庭執行職務
中    華    民    國    97    年    2    月    12     日
                  刑事第三庭    法  官  蔡玉雪
以上正本證明與原本無異。
如不服本判決應於收受本判決後10日內向本院提出上訴書狀；上
訴書狀應敘述具體理由。未敘述上訴理由者，應於上訴期間屆滿
後20日內向本院補提理由書狀（均須按他造當事人之人數附繕本
）。「切勿逕送上級法院」。
告訴人或被害人對於本判決如有不服，請書具不服之理由狀，請
求檢察官上訴者，其上訴期間之計算係以檢察官收受判決正本之
日期為準。
                                書記官  陳昭穎
中    華    民    國    97    年    2    月    12     日
附錄本案論罪科刑法條全文
中華民國刑法第320條
意圖為自己或第三人不法之所有，而竊取他人之動產者，為竊盜
罪，處5年以下有期徒刑、拘役或5百元以下罰金。
意圖為自己或第三人不法之利益，而竊佔他人之不動產者，依前
項之規定處斷。
前二項之未遂犯罰之。


司法院資訊處製作；財團法人民間司法改革基金會備份。
